【裁判字號】    95,抗,112
【裁判日期】    950320
【裁判案由】    本票裁定
【裁判全文】
臺灣臺北地方法院民事裁定               95年度抗字第112號
抗  告  人  甲○○
相  對  人  乙○○
上列當事人間請求本票裁定事件，抗告人對於民國95年1月10日
本院所為之裁定提起抗告，本院裁定如下：
    主  文
抗告駁回。
抗告程序費用由抗告人負擔。
    理  由
一、抗告意旨略以：抗告人於民國95年1月13日於太平洋日報所
    刊載之「警告啟示」載明「警告乙○○（藝名晶晶經理）捲
    款潛逃，請於見報後五日內速與本公司聯絡否則．．．」，
    堪以證明晶晶即乙○○本人。又參照最高法院71年度台上字
    第41號判例意旨，所簽之姓名，不以本名為必要，簽其字或
    號，或雅號、藝名，均無不可。今相對人於收受同案號5張
    及本件29張本票裁定後，從未反對其本人乙○○即晶晶，況
    上開5張本票核定之首張（票號0000000）雖簽署乙○○，然
    因實際收繳扣款故亦於右上角簽署「晶」字，從而，原裁定
    認其餘所簽晶晶兩字者，係抗告人無法提出相關資料及證據
    證明相對人為發票人，於論理法則確有不合云云。
二、經查，本件抗告人抗告主張晶晶為相對人之藝名，無非係以
    抗告人於報紙刊登之警告啟示、相對人收受裁定後未為反對
    意思、票號0000000號本票右上角簽署「晶」字為據，惟抗
    告人所提出報紙之警告啟示，抗告人已自承為伊所刊登，則
    警告啟示內容如何記載乃本於抗告人之意思決定，自無從以
    之證明晶晶即為相對人本人。又原審法院裁定准許抗告人得
    為強制執行之本票5紙，發票人均明確記載相對人姓名，與
    晶晶是否為相對人藝名無涉，而原審法院駁回抗告人之聲請
    部分，即係以抗告人無法證明晶晶為相對人藝名為由，故抗
    告人以相對人收受原審法院准許本票強制執行及本件駁回抗
    告人聲請之二裁定後，未為抗告，遂推認相對人未反對晶晶
    為相對人之藝名，顯不可採。再者，原審法院准許抗告人得
    為強制執行之本票5紙，其中票號0000000之本票右上角固有
    「晶」字記載，然該「晶」字為相對人或第三人簽署，「晶
    」字是否即指相對人本人或另有其人，均無從得知，亦無法
    以同一張本票上於不同處分別簽署「晶」字及相對人姓名，
    即認晶晶為相對人之藝名。本件抗告人經原審法院裁定命其
    於收受裁定後5日內補正晶晶為相對人藝名之證明，抗告人
    於94年12月19日收受該裁定後，雖於95年1月2日具狀陳報相
    對人身分證影本、名片正本及合約書各一份（見原審卷第21
    頁至第24頁），惟上開資料均無法證明晶晶即為相對人之藝
    名，原審法院遂駁回抗告人之聲請，於法並無不合，抗告人
    於提起本件抗告所提出之證據，復無法證明前開事實。從而
    ，抗告意旨指摘原裁定不當，求予廢棄，為無理由，應予駁
    回。
三、據上論結，本件抗告為無理由，依非訟事件法第46條、第21
    條第2項，民事訴訟法第495條之1第1項、第449條第1項、第
    78條，裁定如主文。
中    華    民    國    95    年    3    月     20    日
                 民事第三庭    審判長法  官  黃莉雲
                                     法  官  曾啟謀
                                     法  官  鄭佾瑩
不得再抗告
上為正本係照原本作成。
中    華    民    國    95    年    3    月     20    日
                                     書記官  方美雲


司法院資訊處製作；財團法人民間司法改革基金會備份。
